臺灣高等法院臺中分院刑事判決
111年度金上訴字第2230號
上  訴  人  臺灣臺中地方檢察署檢察官
被      告  江聖傑


上列上訴人因被告違反洗錢防制法等案件，不服臺灣臺中地方法
院111年度金訴字第871號中華民國111年7月26日第一審判決(起
訴案號：臺灣臺中地方檢察署111年度偵字第12079、14283號)，
提起上訴，本院判決如下：
    主  文
上訴駁回。
    事實及理由
一、按上訴得對於判決之一部為之；上訴得明示僅就判決之刑、
    沒收或保安處分一部為之。刑事訴訟法第348條第1項、第3
    項分別定有明文。本件被告甲○○因違反洗錢防制法等案件，
    經原審判處罪刑，檢察官不服原判決提起上訴，並於上訴書
    內及本院審理時具體表明僅就原審量刑部分提起上訴，故本
    院審理範圍僅限於原判決量刑部分，先予指明。
二、本案經本院審理結果，認為第一審判決之量刑並無不當，應
    予維持，並引用第一審判決書記載量刑所依據之犯罪事實、
    所犯法條及罪名(如附件一)。
三、檢察官上訴意旨詳如上訴書所載(如附件二)。　　
四、本院查：
　㈠原審科刑理由係以被告於審判中自白幫助洗錢犯行，而依洗
    錢防制法第16條第2項規定減輕其刑；又被告幫助他人遂行
    詐欺取財、洗錢等犯行，為幫助犯，而依刑法第30條第2項
    規定遞予減輕其刑。復以行為人之責任為基礎，審酌被告以
    提供銀行帳戶資料方式幫助他人犯罪，致使真正犯罪者得以
    隱匿身分，助長詐欺犯罪猖獗，破壞社會治安及金融秩序，
    造成警察機關查緝犯罪之困難，且使告訴人乙○○、丁○○受有
    遭詐騙匯款金額之損失，並遮斷資金流動軌跡，所為於法有
    違，考量被告犯後終能坦認犯行，已見悔意，雖有意賠償告
    訴人2人，惟因賠償金額甚鉅，致未能達成和解，兼衡被告
    過去並無前科，有臺灣高等法院被告前案紀錄表在卷可稽，
    素行尚可，暨其自陳高職肄業之智識程度、目前無業、家境
    貧寒之生活狀況(原審卷第70頁)，參酌被告犯罪動機、目的
    、手段等一切情狀，量處有期徒刑3月，併科罰金新臺幣2萬
    元，並諭知以新臺幣1千元折算1日之易服勞役折算標準。
　㈡經核原審判決對被告科刑時審酌之前開情狀，業已考量刑法
    第57條所列各款事項，所處刑度符合公平正義及比例原則，
    並無輕重失衡之情形。檢察官上訴理由雖以：被告曾於民國
    108年12月18日將其玉山銀行、中國信託銀行、彰化銀行帳
    戶之存摺、提款卡及密碼交付姓名年籍不詳之人，作為辦理
    貸款之用，嗣有多名被害人遭詐欺集團詐騙而匯款至上開帳
    戶並遭提領一空，被告所涉幫助詐欺罪嫌，經各地方檢察署
    檢察官偵查結果認罪嫌不足，均為不起訴處分確定，可見被
    告於本件案發前早已瞭解提供金融帳戶提款卡等予他人使用
    ，可能成為他人犯罪之工具，並藉此掩飾、隱匿犯罪所得之
    來源、去向，竟仍不知悔改，利用相同方式，再犯本件幫助
    詐欺及幫助洗錢罪等情，而主張原審量刑不當，並提出臺灣
    臺中地方檢察署109年度偵字第11415、20766、31944號、11
    0年度偵字第19971號、臺灣新北地方檢察署109年度少連偵
    字第188號詐欺案件(以下合稱上開另案)不起訴處分書為證
    。然上開另案既均為不起訴處分確定，即不得據以對被告品
    行部分作何負面評價，且被告於上開另案均經檢察官認定係
    為申辦貸款誤信對方說詞而提供帳戶資料，其主觀認知與本
    案並不相同，無從據以論斷本案有主觀惡性重大之情形而量
    處較重之刑。檢察官上訴意旨指摘原審量刑過輕，其上訴為
    無理由，應予駁回。
據上論斷，應依刑事訴訟法第373條、第368條，判決如主文。
本案經檢察官詹常輝提起公訴，檢察官朱介斌提起上訴，檢察官
丙○○到庭執行職務。
中　　華　　民　　國　　111 　年　　11　　月　　23　　日
                  刑事第八庭  審判長法  官  張靜琪
                                    法  官  簡婉倫
                                    法  官  黃小琴
以上正本證明與原本無異。
如不服本判決，應於收受送達後20日內向本院提出上訴書狀，其
未敘述上訴理由者，並得於提起上訴後20日內向本院補提理由書
(均須按他造當事人之人數附繕本)「切勿逕送上級法院」。因疫
情而遲誤不變期間，得向法院聲請回復原狀。

                                    書記官  李宜珊
　　　　　　　　　　　　　　　　　　
中　　華　　民　　國　　111 　年　　11　　月　　23　　日